【裁判字號】    98,交聲,4052
【裁判日期】    981125
【裁判案由】    違反道路交通管理處罰條例聲明異議
【裁判全文】
臺灣臺北地方法院交通事件裁定        98年度交聲字第4052號
原處分機關  臺北市交通事件裁決所
異議人  即
受處分人    甲○○
                    2樓
上列受處分人因違反道路交通管理處罰條例案件，對於臺北市交
通事件裁決所98年10月26日北市裁罰字第裁22-1AD890615處分（
原處分案號：北市交停字第1AD890615號），聲明異議，本院裁
定如下：
    主  文
異議駁回。
    理  由
一、原處分意旨略以：本件異議人即受處分人甲○○於民國98年
    8月5日13時57分許，將所駕駛車牌號碼8W-5778號之自小客
    車（下稱系爭車輛），停放在臺北市○○○路○段前劃設有
    禁止臨時停車之路段，經臺北市停車管理處告發小組交通助
    理員以異議人「在劃有紅線路段停車」，逕行拍照採證，並
    當場以標示聯通知異議人，嗣由該處製作臺北市政府交通局
    舉發違反道路交通管理事件通知單，逕行舉發車主歐容妤違
    反道路交通管理處罰條例第56條第1項第1款規定，嗣車主申
    請歸責於異議人，經異議人提出申訴，經原處分機關認異議
    人有「在禁止臨時停車處所停車」之違規屬實，裁決異議人
    罰鍰新臺幣（下同）900元。
二、異議意旨則略以：伊於98年8月5日13時52分許，將系爭車輛
    停於上開路段100-1號前，於同時56分欲駛離，始發現違規
    停車標示聯，並發現取締違停時間為13時57分，取締人如何
    能開「未來告發單」？又開立標示聯機器是否符合規定，有
    無檢驗核可，均有未明。且本件異議人違規地點係羅斯福路
    3 段100 -1號前，然標示聯違規地點記載「羅斯福路3段
    100-3 號前」，舉發違反道路交通管理事件通知單則記載「
    羅斯福路3段100號週邊」，裁決書則記載「羅斯福路3段」
    ，地址均不明確，民眾如何信服。另外，異議人於申訴期間
    ，相關單位承辦公務人員態度不佳，無法盡釋其疑，此官僚
    態度造成裁決處分有錯誤，為此聲請撤銷原處分云云。
三、按禁止臨時停車線為紅色實線，用以指示禁止臨時停車路段
    ，道路交通標誌標線號誌設置規則第169條第1項、第2項定
    有明文。又設有禁止臨時停車標誌、標線處所不得臨時停車
    ，道路交通安全規則第111條第1項第3款定有明文；又按汽
    車駕駛人在禁止臨時停車處所停車者，處600元以上1200元
    以下罰鍰，道路交通管理處罰條例第56條第1項第1款亦有明
    文。再按道路交通管理處罰條例第7條之2第1項第3款、第6
    款規定，汽車駕駛人違規停車，當場不能或不宜攔截製單舉
    發者，得對汽車所有人逕行舉發。
四、經查：
（一）異議人於98年8月5日13時52分許起，將所駕駛系爭車輛停
      放在臺北市○○○路○段如卷附照片所示劃有禁止臨時停
      車之紅線路段，且交通佐理人員到場當時，異議人不在車
      內之事實，為異議人所供承在卷，復有原舉發單位即臺北
      市停車管理處北市停管字第09838193000號函檢附之彩色
      現場採證照片1幀在卷可稽，是異議人確有在設有禁止臨
      時停車之路段違規停車之事實，堪認明確。又異議人當時
      不在車內，當場不能攔截製單，本件採逕行舉發方式，亦
      無違誤。
（二）又上開舉發通知單中違規地點欄雖載「羅斯福路3段100號
      週邊」，另裁決書所載「羅斯福路3段」，並未明確記載
      異議人違規停放係該路段何建物門牌號碼前，惟門牌號碼
      係由各地戶政機關所編訂，交通機關就所轄道路之管理並
      非以此為據，故就違反道路交通法規事件舉發地點之認定
      ，應以足資辨識認定即可，且本件係以照相方式逕行舉發
      ，除文書所載之地點資訊外，異議人並可參酌一併送達之
      採證照片中進一步確認違規停車之路段位置，並無發生誤
      認可能性，且上開文書所載明地點並無重大矛盾之處，是
      上開文書違規地點之記載，均不影響舉發事實同一性之認
      定。
（三）再者，異議人爭執其於同日時56分欲駛離，發現標示聯所
      載之違規時間在後，而質疑舉發違規時間之正確性，惟查
      ，本件係經佐理人員以科學儀器照相逕行舉發，舉發照片
      所載時間「98.08.05 13:57」，亦與標示聯所載違規日期
      時間「98年8月5日13時57分」相符。此外，臺北市停車管
      理處亦提出本件開立標示聯所用「掌上型資料收集器」經
      濟部標準檢驗局商品驗證登錄證書、試驗報告及歷次電腦
      系統時間調整紀錄表，有同處上函檢附各該文書可認，尚
      難逕認舉發單位使用定期調校之科學儀器所認定違規時間
      有何違誤。至於異議人提出其停車在香帥食品行購物時之
      信用卡簽帳單、統一發票各1紙，僅能認定其違規停車後
      於上開時間在店內消費之事實，然尚難憑此認其確於13時
      56分即駕車駛離之事實，抑且，本件異議人已自認同日時
      52 分許起即有將系爭車輛停放該處之違規狀態，故此開
      抗辯，亦不足阻卻其行為之不法。末以，至異議人認承辦
      人員時有態度不佳，致其未獲釋疑情形，縱若屬實，異議
      人本應循陳情、申訴等行政程序管道尋求救濟，與本件聲
      明異議違規事實之認定無涉，亦非本院所得審究，併此敘
      明。
（四）綜上所述，本件異議人確有於前揭時地在前述禁止臨時停
      車路段違規停車之行為，自屬違反道路交通管理處罰條例
      第56條第1項第1款之規定，則原處分機關依前揭規定及違
      反道路交通管理事件統一裁罰基準表之規定，裁處受處分
      人罰鍰900元，核無違誤之處。從而，異議人提起異議為
      無理由，應予駁回。
五、據上論斷，應依道路交通案件處理辦法第19條，裁定如主文
    。
中    華    民    國    98    年    11    月    25    日
                            交通法庭法  官  林瑋桓
以上正本證明與原本無異
如不服本裁定應於送達後5日內向本院提出抗告狀
                                    書記官  潘文賢
中    華    民    國    98    年    11    月    25    日

司法院資訊處製作；財團法人民間司法改革基金會備份。
